【裁判字號】    95,聲,2315
【裁判日期】    951205
【裁判案由】    聲請具保停止羈押
【裁判全文】
臺灣臺北地方法院刑事裁定              95年度聲字第2315號
聲  請  人
即  被  告    甲○○
                      現因本案羈押於臺灣臺北看守所
選任辯護人  江東原律師
            柯一嘉律師
上列被告因貪污等案件，聲請具保停止羈押，本院裁定如下：
    主  文
聲請駁回。
    理  由
一、聲請意旨略以：本案業已偵查終結並起訴多時，相關事證業
    已釐清，聲請人即被告甲○○已無串供可能。且本案眾多關
    係人均已經交保在外，亦難以羈押方式防止串供。又相關重
    要證人均已訊問完畢，而相關證詞復經本院裁定有證據能力
    ，因此被告之羈押與否已與訊問證人無重大關連，亦無妨礙
    刑事審判及執行進行之虞，是被告應無繼續羈押之必要，爰
    聲請准予具保停止羈押云云。
二、查聲請人因貪污等案件，經本院於九十四年十一月十一日訊
    問聲請人後，認聲請人涉有商業會計法第七十一條第一項第
    一款，稅捐稽徵法第四十三條第一項、第二項、第四十一條
    ，公司法第九條第一項，貪污治罪條例第第六條第一項第四
    款、第五條第一項第二款，刑法第二百十三條、第二百十五
    條、第二百十六條之罪嫌，且犯罪嫌疑重大，所犯係最輕本
    刑為五年以上有期徒刑之罪，而有羈押之原因，為擔保將來
    審判及執行之必要，本院認具保、責付或限制住居等強制處
    分，均不足以代替羈押，而有羈押之必要，乃於同日裁定予
    以羈押，並分別於九十五年二月九日、同年四月六日、六月
    六日、八月一日及十月三日分別裁定延長羈押二個月。
三、按刑事被告經訊問後，認為有刑事訴訟法第七十六條所定情
    形者，於必要時得羈押之，為同法第一百零一條所明定，所
    謂必要與否，自應按照訴訟進行程度，及其他一切情事，由
    法院斟酌認定（最高法院二十九年抗字第五十七號判例參照
    ）。經查，檢察官已就本案及併案事實提出下列證據：(一)
    被告吳聲玄供證：在甲○○犯罪集團中擔任收送發票、領取
    出售所得、並代填虛設公司之四○一申報表、且負責匯款給
    王健智等人頭費用（每人每月二萬元），及虛設行號販賣發
    票予泉貿公司，得款與甲○○以一比二之比例分配之事實；
    (二)證人李永裕供證：力圖工程公司等係由甲○○鼓勵其虛
    設行號並銷售發票，人頭由其尋找，由其與郭國程分別並支
    付人頭費用，及將虛設行號之四○一申報書做好後，拿到李
    淑惠之事務所內交予甲○○之事實；(三)證人李淑惠供證：
    幫甲○○申請十幾間公司登記；(四)證人李澤君供證：向甲
    ○○購買虛設公司發票充作進項以逃漏稅捐之事實；(五)證
    人李澤君供證：林儒瑩介紹與甲○○認識之事實；(六)證人
    鄒佳霓、蔡佩桂供證：嘉德、匯佳公司向徐一民、甲○○購
    買發票之事實；(七)證人蕭嫦娥供證：協助甲○○於申請虛
    設行號公司時，以借款的方式製作不實的公司資金證明之事
    實；(八)證人張玉玲供證：係林儒瑩仲介甲○○販售虛設行
    號發票予嘉德公司，並幫李永裕轉交事先蓋好媒體收件章之
    空白四○一申報表給甲○○之事實；(九)證人李財富供證：
    坦承林儒瑩介紹甲○○與之認識，談賣發票節稅的事時，當
    時林儒瑩亦在旁邊參與談話之事實，及甲○○和林儒瑩大約
    來公司談發票節稅的事約二至四次等語；(十)證人李厚政供
    證：矽東公司與泉貿公司購買發票之來源均為甲○○及吳聲
    玄，均無實際交易，及九十三年間甲○○與吳聲玄要求伊受
    調查時，將發票來源推給徐一民之事實；(十一)證人黃淑娟
    證稱：曾管制矽東公司發票，但甲○○上簽解除該公司管制
    ，並保證該公司正常，經黃則沂簽章同意後解除管制；( 十
    二)證人李春杰證稱：九十三年六月間甲○○曾關說泉貿公
    司之退稅問題；(十三)證人蕭政民證稱：甲○○強迫推銷無
    實際交易之發票，因礙於其為管區之稅務員，所以購買之事
    實，有相關筆錄在卷可查，依上揭證據綜合判斷，被告甲○
    ○涉嫌檢察官起訴及併案之罪名確係涉嫌重大。
四、聲請人雖持上開理由認為無羈押之必要云云，然查，本院係
    以刑事訴訟法第一百零一條第一項第三款之事由羈押之，是
    縱聲請人並無逃亡或串供之虞，亦難認有何排除本院羈押原
    因之情形；另本案其他相關之人因涉案情節不同，其羈押之
    必要性自有所異，而本院所為之本件羈押裁定，並非以防止
    被告與他人串供為主要目的，尚不得以他人之羈押與否論斷
    本件羈押之必要性。又查，被告所涉犯者係最輕本刑為五年
    以上有期徒刑之罪，其犯罪嫌疑確屬重大，而本案因公訴人
    與辯護人聲請傳喚之證人眾多（共計三十九人），目前已傳
    喚十二位證人到庭詰問，依此進度，本案尚難於短期間內審
    理終結，且未到庭之證人多數與被告所涉案件利害相關，縱
    部分證人於檢察官訊問時之證詞經本院裁定為有證據能力，
    惟其等既經檢察官及辯護人聲請傳喚，即表示其等之前作成
    之證詞仍有繼續探求與釐清之必要。又因本案預定傳喚之證
    人，多與被告有同事關係，或有極可能存在有共同正犯關係
    ，是該等證人為真實證述之意願確有因被告停止羈押而受壓
    迫之虞，為求保全本案審理程序進行時，能確保前揭證人均
    能有依其意志自由陳述之空間，因此本院認為原羈押之事由
    依然存在，被告犯罪嫌疑重大，非予羈押，顯難為審判程序
    之進行，尚不能因具保而消滅，是聲請人所請，自不應准許
    。
四、依刑事訴訟法第二百二十條，裁定如主文。
中    華    民    國    95    年    12    月     5    日
                  刑事第十庭  審判長  法  官  吳秋宏
                                      法  官  姚念慈
                                      法  官  林柏泓
如不服本裁定應於送達後5日內向本院提出抗告狀。
以上正本證明與原本無異。
                                      書記官  柯貞如
中    華    民    國    95    年    12    月    5     日


司法院資訊處製作；財團法人民間司法改革基金會備份。
